臺灣臺北地方法院簡易民事判決
111年度店簡字第651號
原      告  柯智源  
訴訟代理人  黃曉妍律師
被      告  王來發  


上列當事人間損害賠償事件，原告提起刑事附帶民事訴訟，經本
院刑事庭裁定移送前來（110年度審附民字第2496號），於民國1
11年6月15日言詞辯論終結，本院判決如下：
　　主    文
被告應給付原告新臺幣陸萬貳仟壹佰捌拾伍元，及自民國一百一
十年十一月十一日起至清償日止，按年息百分之五計算之利息。
原告其餘之訴駁回。
訴訟費用由被告負擔百分之十二，餘由原告負擔。
本判決原告勝訴部分得假執行；但被告如以新臺幣陸萬貳仟壹佰
捌拾伍元為原告預供擔保後，得免為假執行。 
原告其餘假執行之聲請駁回。
    事實及理由
一、被告經合法通知，未於言詞辯論期日到場，核無民事訴訟法
    第386 條所列各款情形，爰依原告之聲請，由其一造辯論而
　　為判決，合先敘明。
二、原告主張：
　　原告前受訴外人李嚮僱請裝潢門牌號碼為新北市○○區○○○0 
    號之房屋(下稱系爭房屋)，而被告因前與訴外人李嚮有土地
    糾紛，不滿由訴外人李嚮取得系爭房屋，於民國110年1月16
     日下午1時許，見原告在系爭房屋進行裝潢工程，欲進入該
    房屋內理論，經原告制止在大門外，竟徒手朝原告之左臉頰
    揮擊，致原告受有臉部鈍傷之傷害。被告毆人後未因此解消
    怒氣，在上開一般人得自由行經之公共空間，以臺語向原告
    辱罵及恫稱：「幹你娘老雞掰侵入民宅、你侵占我的土地、
    侵入民宅，幹你娘老機掰你洨洨，你真的洨洨怎麼死的
　　都不知道」、「你娘機掰，你明天如果敢再走進來試試看，
　　打斷你腿骨」等言論。被告上開言論侵害原告人格權，且使
　　原告心生畏懼，原告因而受有下列損害：
(一)醫療費用新臺幣(下同)950元；
(二)往返醫院之交通費用1235元；
(三)身體權侵害之精神慰撫金25萬元。
(四)名譽等人格權侵害之精神慰撫金25萬元。
　　以上共計50萬2185元。爰依民法第184條、第195條、第18條
    第2 項之規定提起本訴。並聲明：被告應給付原告50萬2185
    元，及自起訴狀繕本送達翌日起至清償日止，按年息百分之
　　5計算之利息；願供擔保請准宣告假執行。
三、被告未於言詞辯論期日到場，亦未提出書狀為任何聲明或陳
　　述。
四、得心證之理由：
(一)原告主張之事實，業據其提出臺灣臺北地方檢察署檢察官11
    0年度偵字第12046號起訴書、臺北市立萬芳醫院醫療費用收
    據、計程車運價證明為證。又被告前開行為，業經臺灣臺北
    地方檢察署檢察官以110年度偵字第12046號提起公訴，並經
    本院刑事庭以110 年度審簡字第2174號判決認定屬實，判處
    被告犯傷害罪及恐嚇危害安全罪，有上開起訴書、判決書在
    卷可稽，並經本院調取上開刑事案件卷證核閱。而被告已於
    相當時期受合法通知，既未於言詞辯論期日到場，復未提出
    任何書狀作何聲明或陳述，依民事訴訟法第280 條第3項前
    段準用第1項前段規定，應視同自認，自堪信原告上開主張
    為真實。
(二)按因故意或過失，不法侵害他人之權利者，負損害賠償責任
　　；不法侵害他人之身體、健康、名譽、自由、信用、隱私、
    貞操，或不法侵害其他人格法益而情節重大者，被害人雖非
    財產上之損害，亦得請求賠償相當之金額，民法第184條第1
    項、第195 條第1 項分別定有明文。次按，慰撫金之賠償，
    其核給之標準固與財產上損害之計算不同，然非不可斟酌雙
    方身分資力與加害程度，核定相當之數額，最高法院51年台
    上字第223 號裁判意旨可參。末按當事人主張有利於己之事
    實者，就其事實有舉證之責任，民事訴訟法第277 條定有明
　　文。
(三)本件被告對原告有侵權行為，已如前述，茲就原告據以請求
    被告賠償之項目及金額逐項審酌如下：
　1.醫療費用部分：
　　原告主張其因系爭傷害而支出醫療費用950 元，業經提出臺
    北市立萬芳醫院醫療費用收據乙紙(附民卷第15頁)為證，是
　　原告主張受有醫療費用950元之損害，為有理由。
　2.就醫交通費用部分：
　　原告主張其因系爭傷害而需往返醫院，因而支出就醫交通費
    用，共計1235元，有其提出之計程車運價證明2紙(附民卷第
    17頁)為證，是原告主張受有就醫交通費用1235 元之損失，
    亦屬可採。
　3.精神慰撫金部分：　
　　本件被告於上開時、地傷害原告身體，致原告受有臉部鈍傷
    ，並在不特定人得以共見共聞之公共空間，公然接續以上開
    侮辱性言語辱罵原告，並恐嚇原告，使原告心生畏懼，不法
    侵害原告之人格法益，使原告精神受有痛苦，參照上開說明
    ，原告自得請求被告賠償其所受非財產上之損害即精神慰撫
    金。按關於慰撫金之多寡，應以被害人精神上所受之苦痛為
    準據，亦應審酌被害人之地位、家況及加害人之地位，俾資
    為審判之依據，故應就兩造之身分、職業、教育程度、財產
    及經濟狀況，用以判斷非財產上損害之慰撫金數額，最高法
    院86年度台上字第511 號判決著有明文。本院審酌被告行為
    侵害之嚴重性，以及原告精神上所受痛苦程度，另考量原告
    係大學畢業，目前擔任裝潢工程包商，經濟狀況小康（見本
    院111年6 月15日言詞辯論筆錄）；被告則係國小畢業，目
    前從事餐飲業，月收入不固定（見本院110 年度審訴字第15
    76號案件110年12月29日言詞辯論筆錄），另參酌兩造稅務
    電子閘門所得調件明細表、財產調件明細表所示資力狀況（
    因屬個人隱私，僅予參酌，爰不予揭露）等一切情狀，認原
    告請求被告給付精神慰撫金50萬元尚屬過高，應以被告傷害
    原告身體權部分，給付精神慰撫金4萬元；被告以上開言詞
    辱罵、恐嚇原告，侵害其名譽權等人格法益部分，給付精神
    慰撫金2萬元，合計共6萬元為適當，逾此部分之請求，應予
    駁回。
　4.綜上所述，原告得請求被告賠償之金額為6萬2185元（計算
    式：醫療費用950元＋就醫交通費用1235元＋精神慰撫金6萬
　　元＝6萬2185元）。　
五、從而，原告依民法第184條、第195條等規定，請求被告給付
    6萬2185元及自起訴狀繕本送達翌日即110年11月11日起至清
    償日止，按年息百分之5計算之利息，為有理由，應予准許
    ；逾此部分之請求，為無理由，應予駁回。
六、本件原告勝訴部分，係適用簡易程序所為被告敗訴之判決，
    依民事訴訟法第389條第1項第3款規定，應依職權宣告假執
    行，並依同法第392條第2項規定，依職權宣告被告如為原告
　　預供擔保，得免為假執行。至原告其餘假執行之聲請，因訴
    之駁回而失所依據，應予駁回。
七、又本件係原告提起刑事附帶民事訴訟，經本院刑事庭裁定移
    送民事庭者，依刑事訴訟法第504條第2項之規定，免納裁判
    費，且至本件言詞辯論終結時，亦未發生其他訴訟費用，本
    無確定訴訟費用額之必要，惟仍依民事訴訟法第79條之規定
　　，諭知訴訟費用之負擔，以備將來如有訴訟費用發生時，得
    確定其負擔，併予敘明。
中　　華　　民　　國　　111 　年　　7 　　月　　11　　日
                  臺灣臺北地方法院新店簡易庭
                              法  官　張淑美 
以上正本係照原本作成。
對於本件判決如有不服，應於收受送達後20日內向本院提出上訴
書狀，上訴於本院合議庭，並按他造當事人之人數附具繕本。
中    華    民    國    111   年    7     月    11    日
　　　　　　　　　　　　　　　書記官  馮姿蓉